【裁判字號】    98,簡上,129
【裁判日期】    980819
【裁判案由】    違反毒品危害防制條例
【裁判全文】
臺灣屏東地方法院刑事判決      98年度簡上字第129號
上  訴  人  甲○○
即  被  告
                        28弄66號
上列上訴人因違反毒品危害防制條例案件，不服本院98年度簡字
第88號中華民國98年5 月27日刑事簡易判決（97年度偵字第5798
號），提起上訴，本院判決如下：
    主  文
上訴駁回。
    事  實
一、甲○○明知亞甲基雙氧安非他命（MDA）及亞甲基雙氧甲基
    安非他命（MDMA）均係毒品危害防制條例規定受管制之第二
    級毒品，竟於民國96年12月24日，在高雄市「寒舍」夜店，
    向不詳姓名男性藥頭購買含MDA 及MDMA成分之藥丸後而持有
    之，藏放在其位於屏東縣屏東市○○○○○路2 段96巷28弄
    66號住所。嗣於97年3 月28日15時40分許，為海巡署南部地
    區巡防局屏東機動查緝隊持搜索票至上址搜索，扣得內含
    MDA 及MDMA成分之紫紅色藥丸1 包（驗前毛重0.496 公克，
    驗後毛重0.399 公克）、內含MDMA成分之土黃色藥丸1 包（
    驗前毛重1.093 公克，驗後毛重0.771） 而查獲。
二、案經海巡署南部地區巡防局屏東機動查緝隊報告台灣屏東地
    方法院檢察署檢察官偵查起訴。
    理  由
一、訊據被告固承認有持有上開2 包毒品之行為，惟辯稱其施用
    之MDMA及MDA 中應含有甲基安非他命成分，所以其施用該
    MDMA及MDA 錠劑後，尿液中亦會驗出甲基安非他命之成分，
    故其既已因施用第二級毒品甲基安非他命而為觀察勒戒處分
    完畢，其持有該毒品MDMA及MDA 之行為即應依法不罰等語。
二、經查，被告確持有上開毒品，有扣案毒品2 包可憑（該毒品
    係由海岸巡防署會同屏東縣政府警察局屏東分局小隊長吳鑫
    欉，一同持本院核發之搜索票搜索所得，有搜索扣押筆錄可
    憑，應認係司法警察執行搜索所扣得之證物，自據有證據能
    力），而該毒品經行政院衛生署管制藥品管理局鑑定結果，
    認其中一包紫紅色碎錠含MDMA及MDA 成分，另一包土黃色圓
    形錠則含MDMA成分，有該局97年10月7 日管檢字第09700098
    85號鑑定書可憑，故被告持有上開毒品之行為，應可認定。
三、上訴人即被告雖以其曾施用扣案二包毒品，並因而致其尿液
    呈甲基安非他命反應，經法院裁定觀察勒戒確定並執行完畢
    ，其持有毒品行為應為施用行為所吸收，其持有毒品行為即
    應不罰為由提起上訴；並認為其施用MDMA當然會使尿液中呈
    現甲基安非他命及安非他命之反應。然查：
（一）被告未曾施用該扣案之2 包第二級毒品MDMA及MDA 一節，
      業經被告分別於97年8 月27日、11月25日偵查中供陳明確
      ，有其偵訊筆錄可憑，且其中11月25日偵訊時，檢察官已
      自其驗尿報告中發現呈第二級毒品甲基安非他命之反應，
      被告亦於本院審理中自承其知道第二級毒品及第三級毒品
      之區別，而施用第二級毒品要送觀察勒戒，施用第三級毒
      品則不必勒戒等情。則被告既明知其將因施用第二級毒品
      甲基安非他命送觀察勒戒，自應知道其若果有且承認有施
      用第二級毒品MDMA，仍只需執行一次觀察勒戒處分，且不
      會再因持有該等毒品遭訴追，詎其仍對於其驗尿結果未表
      示任何意見，且否認曾施用MDMA，可見其並非因恐承認施
      用MDMA後將遭觀察勒戒而空言否認施用該毒品，故其所承
      認施用甲基安非他命而否認施用MDMA等語，應可採信。
（二）被告於本院審理中，先稱其施用之MDMA中亦混有甲基安非
      他命，故尿液中亦會呈甲基安非他命反應，又改稱其認為
      搖頭丸MDMA是甲基安非他命所製成，所以施用MDMA後當然
      會使尿液中呈甲基安非他命反應，嗣再改稱，其以為MDMA
      就是甲基安非他命等語，後來另改稱其未曾施用甲基安非
      他命等語，其辯解前後不一，相互矛盾，顯係臨訟卸責之
      詞，難以理解，更無從採信。
（三）按「施用MDMA後三天內，有使用劑量之65% 以MDMA原態自
      尿液排出，7%以其代謝物MDA 排出」、「施用甲基安非他
      命後24小時內，約有施用劑量之70% 由尿中排出，經人體
      可代謝出甲基安非他命原態及其代謝物安非他命」，此各
      有行政院衛生署管制藥品管理局92年8 月15日管檢字第
      0920006385號、93年7 月22日管檢字第0930006615號函可
      憑（法官辦理刑事案件參考手冊 (一)毒 品危害防制條例
      部分第166 頁、第156 頁參照），可見施用MDMA後所排出
      之物質與施用甲基安非他命後所排出之物質截然不同，故
      若被告果曾施用附表所示之毒品，其顯不可能於尿液中不
      呈現MDMA或MDA 之反應，卻呈現甲基安非他命及安非他命
      之反應，故其於審理中之辯解顯然無據，仍應以其於偵查
      中之自白為可採。
（四）綜上所述，被告所辯不惟前後矛盾，且與常理、科學不符
      ，自無可採。
四、且查原審科刑所依之毒品危害防制條例第11條第2 項，其法
    定刑為2 年以下有期徒刑，拘役或新台幣3 萬元以下罰金，
    而原審斟酌被告犯罪情節，量處其有期徒刑3 月，並諭知如
    易科罰金之折算標準及沒收銷燬扣案第二級毒品，認事用法
    均無不當，量刑亦稱妥適，本件上訴自無理由，應予駁回。
五、據上論斷，應依刑事訴訟法第455 條之1 第3 項、第368 條
    ，判決如主文。
本案經檢察官陳啟能到庭執行職務。
中    華    民    國     98    年   8    月   19     日
            刑事第四庭  審判長法 官       莊鎮遠
                              法 官       王以齊
                              法 官       蔡嘉裕
以上正本證明與原本無異。
不得上訴。
中    華    民    國     98    年   8    月   19     日
                              書記官      林鴻仁
附表
┌──┬───────┬───┬─────────────┐
│編號│物品名稱      │數量  │備註                      │
├──┼───────┼───┼─────────────┤
│ 1  │第二級毒品MDMA│1塊   │經送檢驗，以氣相層析質譜儀│
│    │              │      │法檢驗，確檢出MDMA、MDA 成│
│    │              │      │分，驗前含塑膠袋重0.496 公│
│    │              │      │克，驗餘含塑膠袋重0.399 公│
│    │              │      │克，其外觀為紫紅色碎錠，有│
│    │              │      │行政院衛生署管製藥品管理局│
│    │              │      │97年10月7 日管檢字第097000│
│    │              │      │9885號鑑定書可稽。        │
├──┼───────┼───┼─────────────┤
│ 2  │第二級毒品MDMA│錠劑及│經送檢驗，以氣相層析質譜儀│
│    │              │碎錠  │法檢驗，確檢出MDMA成分，驗│
│    │              │      │前含塑膠袋及標籤重1.093 公│
│    │              │      │克，驗餘含塑膠袋及標籤重  │
│    │              │      │0.771 公克，其外觀為土黃色│
│    │              │      │圓形錠，錠面模糊無法辨識特│
│    │              │      │徵，有行政院衛生署管製藥品│
│    │              │      │管理局97年10月7 日管檢字第│
│    │              │      │0000000000號鑑定書可稽。  │
└──┴───────┴───┴─────────────┘


司法院資訊處製作；財團法人民間司法改革基金會備份。
